臺灣橋頭地方法院民事簡易判決
111年度橋簡字第616號
原      告  張永銓  

被      告  陳威德  

上列當事人間請求損害賠償事件，本院於民國111年10月26日言
詞辯論終結，判決如下：
    主  文
被告應給付原告新臺幣柒萬零壹佰零玖元，及自民國一百一十一
年九月二十七日起至清償日止，按週年利率百分之五計算之利息
。
原告其餘之訴駁回。
訴訟費用由被告負擔三分之一，餘由原告負擔。
本判決關於原告勝訴部分得假執行；但被告如以新臺幣柒萬零壹
佰零玖元為原告供擔保，免為假執行。
    事實及理由
一、原告主張：訴外人李○峰（為少年事件之當事人，依少年事
    件處理法第83條第1項規定隱匿其身分資訊）於民國110年3
    月初某日起加入由通訊軟體暱稱「野原」之被告與及其他人
    所組成三人以上以實施詐術為手段，具有持續性、牟利性之
    結構性詐欺集團犯罪組織，擔任該詐欺集團之取款專員（即
    俗稱車手）及取簿手，李○峰與被告等詐欺集團成員共同基
    於詐欺取財之意，由詐欺集團不詳成員於110年3月10日19時
    許撥打電話予原告，假稱為旅店客服人員，因業務疏失導致
    帳戶重複扣款，需匯款解除云云，致原告陷於錯誤，於當日
    19時2分、8分許先後轉帳新臺幣（下同）49986元、20123元
    （合計70,109元，下稱系爭匯款）至詐騙集團成員指示之中
    華郵政帳號000-000000000000號帳戶（下稱系爭帳戶），同
    日另依詐騙集團成員指示匯款至其他帳戶合計遭詐騙224,00
    0元。原告為系爭匯款後，被告以通訊軟體指示李○峰持被告
    於不詳時間交付李○峰之系爭帳戶提款卡利用ATM提款後，將
    款項扣除李○峰之報酬，再將剩餘款項匯入被告提供之中國
    信託商業銀行不詳帳戶內。被告與詐騙集團共同為詐騙行為
    ，又原告除爰依侵權行為之法律關係提起本件訴訟，聲明:
    被告應給付原告224,000元及自起訴狀繕本送達翌日起至清
    償日止，按週年利率5%計算之利息。
二、被告則以：對原告起訴狀附件（臺灣高雄少年及家事法院 1
    10 年度少護字第588至597號宣示判決筆錄，李○峰因上述及
    其他行為經裁定保護管束，下稱系爭保護事件）有寫原告被
    騙、由其經手之系爭匯款部分不爭執，但原告其餘損失與其
    無關等語，資為抗辯。聲明：原告之訴駁回。
三、本院之判斷：
（一）按因故意或過失，不法侵害他人之權利者，負損害賠償責
      任。民法第184條第1項定有明文。數人共同不法侵害他人
      之權利者，連帶負損害賠償責任﹔不能知其中孰為加害人
      者，亦同。造意人及幫助人，視為共同行為人，民法第18
      5 條亦有明文。所謂共同侵權行為，係指數人共同不法對
      於同一之損害，與以條件或原因之行為。加害人於共同侵
      害權利之目的範圍內，各自分擔實行行為之一部，而互相
      利用他人之行為，以達其目的者，仍不失為共同侵權行為
      人，而應對於全部所發生之結果，連帶負損害賠償責任（
      最高法院78年度臺上字第2479號裁判意旨參照）。另按當
      事人主張有利於己之事實者，就其事實有舉證之責任，民
      事訴訟法第277 條前段定有明文。
（二）查原告主張被告於前開時間參與詐騙集團，嗣原告於前開
      時間遭該詐騙集團成員詐騙而匯出系爭匯款至前述帳戶，
      李○峰持被告交付之提款卡提領後，匯款至被告指定帳戶
      等事實，業經提出系爭保護事件宣示筆錄（本院卷第15至
      34頁）為證，並經本院核閱系爭保護事件卷內事證無誤（
      本院卷第69至102頁），且未據被告爭執，堪以認定，被
      告以前開方式共同參與詐騙集團之犯行，使原告因此受有
      系爭匯款之損害，依前述規定應視為共同侵權行為人而連
      帶負責。從而原告請求被告賠償系爭匯款，應屬有據。
（三）原告雖主張系爭匯款以外，同日遭詐騙之其餘金額亦應由
      被告連帶賠償云云。惟查被告所屬上開詐騙集團係由其他
      成員假冒旅館人員，先以電話之方式詐欺原告，使原告匯
      款後，再由負責與指揮層級指示指揮車手取款，內部分工
      甚為細密，而本件並無事證可認定被告有參與原告其餘遭
      詐騙款項之分工，系爭保護事件宣示筆錄亦未為此認定，
      又無其他證據足以佐證就此部分被告亦有分擔實施、而施
      以助力之行為，本件被告之行為，與原告所受其餘損害，
      尚難謂有何相當因果關係，故原告此部分請求尚屬無據，
      應予駁回。
四、從而，原告主張被告應給付原告70,109元，及自起訴狀繕本
    送達翌日即111年9月27日（本院卷第115頁）起至清償日止
    ，按週年利率5%計算之利息，為有理由，應予准許，逾此範
    圍之請求，則無理由，應予駁回。
五、本件原告勝訴部分係就民事訴訟法第427 條訴訟適用簡易程
    序所為被告敗訴之判決，依同法第389 條第1 項第3 款規定
    ，應依職權宣告假執行，並依同法第392 條第2 項規定，依
    職權宣告被告如預供擔保後，免為假執行。
六、本件事證已臻明確，兩造其餘主張陳述及所提之證據，經審
    酌後於本件判決結果無影響，爰不逐一論述，附此敘明。
七、訴訟費用負擔之依據：民事訴訟法第79條。
中　　華　　民　　國　　111 　年　　11　　月　　10　　日
                  橋頭簡易庭  法      官    呂維翰
以上正本與原本相符。
如不服本判決，應於送達後20日內，向本院提出上訴狀並表明上
訴理由，如於本判決宣示後送達前提起上訴者，應於判決送達後
20日內補提上訴理由書（須附繕本）。
中　　華　　民　　國　　111 　年　　11　　月　　10　　日
                              書  記  官    薛如媛